【裁判字號】    99,撤緩,50
【裁判日期】    990617
【裁判案由】    聲請撤銷緩刑
【裁判全文】
臺灣彰化地方法院刑事裁定              99年度撤緩字第50號
聲  請  人  臺灣彰化地方法院檢察署檢察官
受  刑  人  甲○○
上列聲請人因受刑人妨害性自主案件（本院九十七年度訴字第二
五三五號），聲請撤銷緩刑之宣告（九十九年度執聲字第四九一
號），本院裁定如下：
    主  文
聲請駁回。
    理  由
一、聲請意旨略稱：受刑人甲○○前因妨害性自主案件，經本院
    於民國九十七年十二月三十一日以九十七年度訴字第二五三
    五號判處有期徒刑二年，緩刑五年，緩刑期間付保護管束，
    並應向臺灣彰化地方法院檢察署指定之公益團體、地方自治
    團體或社區，提供一百二十小時之義務勞務，並於九十八年
    二月十六日確定在案。茲因受刑人於緩刑期內，未履行一百
    二十小時之義務勞務，符合刑法第七十五條之一第一項第四
    款規定，爰依刑事訴訟法第四百七十六條規定，聲請撤銷其
    緩刑之宣告等語。
二、按緩刑宣告，得斟酌情形，命犯罪行為人向指定之政府機關
    、政府機構、行政法人、社區或其他符合公益目的之機構或
    團體，提供四十小時以上二百四十小時以下之義務勞務；受
    緩刑之宣告者，因執行上述之事項，應於緩刑期間付保護管
    束；受緩刑之宣告違反前述執行義務勞務負擔情節重大者，
    足認原宣告之緩刑難收其預期效果，而有執行刑罰之必要者
    ，得撤銷其宣告；刑法第七十四條第二項第五款、第七十五
    條之一第一項第四款、九十三條第一項第二款固分別定有明
    文。
三、惟查：
  (一)受刑人甲○○前因妨害性自主案件，經本院於九十七年十二
    月三十一日以九十七年度訴字第二五三五號判處有期徒刑二
    年，緩刑五年，緩刑期間付保護管束，並應向臺灣彰化地方
    法院檢察署指定之公益團體、地方自治團體或社區，提供一
    百二十小時之義務勞務，並於九十八年二月十六日確定在案
    ，此有上開刑事判決書、臺灣高等法院被告前案紀錄表各一
    份在卷可稽。而受刑人未向檢察官指定之彰化縣鹿港鎮公所
    、彰化縣秀水鄉陝西社區發展協會履行一百二十小時之義務
    勞務，亦有臺灣彰化地方法院檢察署辦理緩起訴處分義務勞
    務工作日誌表、臺灣彰化地方法院檢察署九十八年八月十一
    日彰檢文護亥字第三三八二二號函、九十九年一月六日彰檢
    文護亥字第三九八號函、彰化縣秀水鄉陝西社區發展協會九
    十九年四月十九日彰秀鄉陝社中字第○九九○二二號函各一
    紙在卷可稽。
  (二)聲請人因受刑人未到場履行完成緩刑義務勞務，先後於九十
    九年二月十二日、同年三月三日、同年三月二十九日發函告
    誡受刑人應盡速完成義務勞務時數，固有臺灣彰化地方法院
    檢察署九十九年二月十二日彰檢文護酉字第六七○三號函、
    九十九年三月三日彰檢文護酉字第八七七七號函、九十九年
    三月二十九日彰檢文護酉字第一三三二八號函各一份在卷可
    佐。其中，九十九年二月十二日函文，係委託郵政機關向彰
    化縣彰化市○○路○段四五一號為送達，因郵政機關人員未
    獲會晤本人，亦無受領文書之同居人、受雇人或應受送達處
    所接收郵件人員，經郵政機關人員於九十九年二月二十四日
    將上開函文寄存在彰化縣警察局彰化分局快官派出所；九十
    九年三月三日函文，係委託郵政機關分別向彰化縣鹿港鎮景
    福里景福巷七七號、彰化縣彰化市○○路○段四五一號為送
    達，前者經郵政機關人員於九十九年三月八日日將上開函文
    寄存在彰化縣警察局鹿港分局和興派出所，後者則由「葉佳
    盛」收受，並註明關係為「老闆」；九十九年三月二十九日
    函文，係委託郵政機關分別向彰化縣鹿港鎮景福里景福巷七
    七號、彰化縣彰化市○○路○段四五一號為送達，前者經郵
    政機關以「收件人去向不明、無法投遞」退回，後者經郵政
    機關人員於九十九年四月一日將上開函文寄存在彰化縣警察
    局彰化分局快官派出所，此有上開送達證書四紙、訴訟文書
    不能送達事由報告書一紙附卷為證。惟受刑人早於九十八年
    四月七日將戶籍遷離彰化縣鹿港鎮景福里景福巷七七號，同
    時改設籍在彰化縣鹿港鎮○○里○○路一四○號，此有全戶
    戶籍資料查詢結果一紙在卷可稽。又卷附受刑人於九十八年
    四月十六日所填寫之臺灣彰化地方法院檢察署檢察官執行緩
    刑附條件受刑人基本資料表，其中「地址（即公文送達處所
    ）」欄，即載明為「彰化縣鹿港鎮○○里○○路一四○號」
    ；另卷附受刑人於九十八年七月三日所填寫之臺灣彰化地方
    法院檢察署執行義務勞務個案約談報告表，其中「戶籍地址
    」欄，亦載明為「彰化縣鹿港鎮○○里○○路一四○號」，
    「現居住地址」欄，則記載為「彰化縣福興鄉○○村○○路
    ○段四九五巷一二九號」；則聲請人向受刑人之現住所地、
    居所地以外之彰化縣鹿港鎮景福里景福巷七七號、彰化縣彰
    化市○○路○段四五一號為寄存送達，或由受刑人之同居人
    或受僱人以外之人代為收受，於法顯有未合，堪認上開函文
    均未合法送達予受刑人，受刑人自無從知悉上開函文之內容
    。
  (三)臺灣彰化地方法院檢察署觀護佐理員王志仁於九十九年三月
    二十六日上午十一時五分許，為告知受刑人盡速完成義務勞
    務時數，曾撥打門號0000000000號電話與受刑人
    聯繫，該通電話雖有撥通，然無人接聽，此有臺灣彰化地方
    法院檢察署執行社會勞動電話紀錄表一紙在卷可參。又受刑
    人於九十八年四月十六日所填寫之臺灣彰化地方法院檢察署
    檢察官執行緩刑附條件受刑人基本資料表，雖記載其聯絡電
    話為0000000000號，然受刑人於九十八年七月三
    日所填寫之臺灣彰化地方法院檢察署執行義務勞務個案約談
    報告表，其中「手機」欄，則記載為「000000000
    0」，則臺灣彰化地方法院檢察署觀護佐理員撥打受刑人變
    更前之行動電話門號與受刑人聯繫，受刑人自無從得悉其情
    。
  (四)本件聲請人告誡受刑人應盡速完成義務勞務時數之函文既未
    曾合法送達予受刑人，且以電話聯繫時所撥打之門號亦非受
    刑人現持用之行動電話門號，則受刑人縱因未到場履行完成
    緩刑義務勞務，而有違反刑法第七十四條第二項第五款所定
    負擔之情事，惟既無其他事證足資證明受刑人確有「情節重
    大，足認原宣告之緩刑難收其預期效果，而有執行刑罰之必
    要」之事實，聲請人本件聲請，於法即有未合，應予駁回。
四、爰依刑事訴訟法第四百七十六條，裁定如主文。
中    華    民    國    99    年    6     月    17    日
                  刑事第六庭          法  官  鄭舜元
以上正本證明與原本無異。
如不服本裁定，應於裁定送達後5日內向本院提出抗告狀 (須附
繕本 )。
中    華    民    國    99    年    6     月    21    日
                                      書記官  陳秀香

司法院資訊處製作；財團法人民間司法改革基金會備份。
